臺灣新竹地方法院刑事宣示判決筆錄  100年度審易字第1099號
公  訴  人  臺灣新竹地方法院檢察署檢察官
被      告  朱展民
上列被告因違反毒品危害防制條例案件，檢察官提起公訴（100
年度毒偵字第1324號、第1645號）後，聲請改依協商程序而為判
決，本院於中華民國100 年12月30日下午4 時，在本院刑事第十
一法庭宣示判決，出席職員如下：
                審判長法  官  劉兆菊
                      書記官  林兆嘉
                      通  譯  邱立杰
法官起立朗讀判決主文、犯罪事實要旨、處罰條文，及告以上訴
限制、期間並提出上訴狀之法院，且諭知記載其內容：
一、主  文：
    朱展民施用第二級毒品，處有期徒刑月，如易科罰金，以
    新臺幣壹仟元折算壹日；扣案之第二級毒品甲基安非他命壹
    包（毛重零點捌公克），沒收銷燬之；扣案之吸食器壹組，
    沒收之。又施用第二級毒品，處有期徒刑月，如易科罰金
    ，以新臺幣壹仟元折算壹日。應執行有期徒刑伍月，如易科
    罰金，以新臺幣壹仟元折算壹日；扣案之第二級毒品甲基安
    非他命壹包（毛重零點捌公克），沒收銷燬之；扣案之吸食
    器壹組，沒收之。
二、犯罪事實要旨：
（一）朱展民前於民國98年間，因施用第二級毒品案件，經本院
      於98年7月13日以98年度毒聲字第178號裁定送觀察、勒戒
      後，認無繼續施用毒品之傾向，於98年8月26日執行完畢
      釋放出所，經臺灣新竹地方法院檢察署檢察官於同日以98
      年度毒偵字第764號為不起訴處分確定。復於99年間，因
      施用第二級毒品案件，經臺灣苗栗地方法院於99年7月13
      日以99年度苗簡字第629號判決判處有期徒刑3月確定。
（二）詎朱展民仍不知悔改，於前開強制戒治執行完畢釋放出所
      後5年內，分別為下列施用毒品犯行：
  １、復基於施用第二級毒品甲基安非他命之犯意，於100年7月
      30日凌晨1時許，在新竹市○○路107號12樓豪美旅社203
      室內，以將第二級毒品甲基安非他命放入玻璃球吸食器內
      燒烤後吸取煙霧之方式，非法施用第二級毒品甲基安非他
      命1次。嗣經警於同日上午7時20分許，在上址查獲，並當
      場扣得所有第二級毒品甲基安非他命1包（毛重0.8公克）
      及吸食器1組，復採集尿液送驗，因鑑驗結果呈安非他命
      、甲基安非他命陽性反應，始查悉上情。
  ２、復基於施用第二級毒品甲基安非他命之犯意，於100年9月
      13日上午9時許，在新竹市○○路128巷10號陳建祥之租屋
      處內，以將第二級毒品甲基安非他命放入玻璃球吸食器（
      未扣案）內燒烤後吸取煙霧之方式，非法施用第二級毒品
      甲基安非他命1 次，嗣於100 年9 月15日下午2 時5 分許
      ，在上揭租屋處與陳建祥共同為警查獲，並扣得陳建祥所
      有之第二級毒品甲基安非他命1 包（毛重0.14公克）及吸
      食器2 組，復採集尿液送驗，因鑑驗結果呈安非他命、甲
      基安非他命陽性反應，始查悉上情。
（三）案經新竹市警察局第二分局報告臺灣新竹地方法院檢察署
      檢察官偵查起訴後，經檢察官聲請認罪協商判決，由本院
      裁定改依協商程序而為判決。
三、處罰條文：
    毒品危害防制條例第10條第2 項，第18條第1 項前段，刑法
    第11條、刑法第41條第1 項前段、第2 項、第8 項、第51條
    第5 款、第38條第1 項第2 款、第3 項。
四、沒收及沒收銷燬之諭知：為警於100 年7 月30日所扣得之第
    二級毒品甲基安非他命1 包（毛重0.8 公克，保管字號：10
    0 年度安字第150 號，扣押物品清單見本院卷第14頁），屬
    毒品危害防制條例第2 條第2 項第2 款所定之第二級毒品，
    係違禁物，應依毒品危害防制條例第18條第1 項前段規定，
    諭知沒收銷燬之。另於100 年7 月30日扣得之吸食器1 組（
    保管字號：100 年度院保字第728 號，扣押物品清單見本院
    卷第12頁），則係被告朱展民所有且供其施用第二級毒品所
    用之物，業據被告朱展民供承在卷（見本院卷第19頁、第23
    頁背面），爰依刑法第38條第1 項第2 款、第3 項規定，宣
    告沒收之。另經警於100 年9 月15日所查扣到之第二級毒品
    甲基安非他命1 包（毛重0.14公克）及吸食器2 組，被告朱
    展民供稱係友人陳建祥所有（見本院卷第19頁、第23頁背面
    ），本院依卷內所附資料尚無從認定上開扣押物確屬被告朱
    展民所有之物，則上開扣案物品為案外勿陳建祥涉嫌違反毒
    品危害防制條例案件之重要證據，為免證據之滅失，均不另
    為沒收及沒收銷燬之諭知。
五、協商判決除有刑事訴訟法第455 條之4 第1 項第1 款於本訊
    問程序終結前，被告撤銷協商合意或檢察官撤回協商聲請者
    ；第2 款被告協商之意思非出於自由意志者；第4 款被告所
    犯之罪非第455 條之2 第1 項所定得以協商判決者；第6 款
    被告有其他較重之裁判上一罪之犯罪事實者；第7 款法院認
    應諭知免刑或免訴、不受理者情形之一，及違反同條第2 項
    「法院應於協商合意範圍內為判決；法院為協商判決所科之
    刑，以宣告緩刑或2 年以下有期徒刑、拘役或罰金為限」之
    規定者外，檢察官與被告均不得上訴。
六、如有前項得上訴之情形，得自收受宣示判決筆錄送達之日起
    10日內，向本院提出上訴書狀，上訴於第二審法院。
本案經檢察官洪期榮到庭執行職務。
中    華    民    國   100    年    12    月    30    日
                  刑事第九庭    書  記  官  林兆嘉
                                審判長法官  劉兆菊
以上筆錄正本係照原本作成。
中    華    民    國   100    年    12    月    30    日
                                書  記  官  林兆嘉
附錄本案論罪科刑法條：
毒品危害防制條例第10條
施用第一級毒品者，處6月以上5年以下有期徒刑。
施用第二級毒品者，處3年以下有期徒刑。